臺灣臺中地方法院刑事判決　　　　　　　　　　　　　　九十一年度易字第八七號
　　公　訴　人　臺灣臺中地方法院檢察署檢察官
　　被　　　告　甲○○限公司　設台中市北屯區舊社巷一一五號之十一
　　兼　代表人　乙○○
右列被告因違反就業服務法案件，經檢察官提起公訴（九十年度偵字第一七五五八號
、九十年度偵字第二一六○九號），本院判決如左：
    主  文
甲○○限公司其代表人因執行業務違反雇主未經許可聘僱許可失效之外國人之規定，
其聘僱人數為一人，科罰金新臺幣陸萬元。
乙○○法人之代表人，因執行業務違反雇主未經許可聘僱許可失效之外國人之規定，
其聘僱人數為一人，科罰金新臺幣陸萬元，如易服勞役，以新臺幣玖佰元即銀元參佰
元折算壹日。
    事  實
一、甲○○限公司（設台中市北屯區舊社巷一一五號之十一，起訴書誤為「全邑股份
    有限公司」）係雇主，乙○○為其代表人，前均於民國（下同）八十七年間因違
    反就業服務法，各經本院豐原簡易庭以八十七年度豐簡字第二○四號刑事判決判
    處罰金新臺幣二萬元，仍不知悔改。乙○○前聘僱菲律賓籍勞工  ARENAS
    ANGELITO ROLDAN(中文名阿華）看護其父曹一民，惟曹一民已於八十九年十月二
    十八日不幸死亡，乙○○竟因甲○○限公司之業務需要，自曹一民死亡後，即指
    派ARENAS ANGELITO ROLDAN至甲○○限公司，從事掃地、打雜及簡單之工作。經
    臺中市警察局第五分局於九十年四月二十四日至甲○○限公司查知上情，行政院
    勞工委員會因而於九十年六月十八日以臺九十勞職外字第○二二二四三七號函撤
    銷ARENAS ANGELITO ROLDAN之聘僱許可。乙○○明知雇主不得聘僱許可失效之外
    國人在本國境內工作，仍自上開許可失效之日起，為執行甲○○限公司之業務，
    繼續聘僱該名外籍勞工在甲○○限公司內工作。嗣於九十年九月六日下午二時四
    十七分許，經警在上述公司內再度查獲該名勞工，而查知上情。
二、案經台中市警察局第五分局報請及臺灣臺中地方法院檢察署檢察官自動檢舉偵查
    起訴。
    理  由
一、訊據被告甲○○限公司之代表人兼被告乙○○坦承於其父曹一民死亡後即為執行
    甲○○限公司之業務，聘僱ARENAS ANGELITO ROLDAN在該公司內工作等情不諱，
    惟矢口否認其有違反就業服務法之故意，辯稱：渠並未收到行政院勞工委員會撤
    銷ARENAS ANGELITO ROLDAN聘僱許可之公文，故不知該外勞之聘僱許可業被撤銷
    云云。惟查：
（一）雇主聘僱之外國人，從事許可以外之工作者，撤銷其聘僱許可之全部或一部，
      就業服務法第五十四條第一項第二款規定甚明。被告於八十七年間，即曾違反
      就業服務法，且除ARENAS ANGELITO ROLDAN外，被告乙○○前於八十八年六月
      一日已有聘僱一名家庭監護工DOBENTO MARVIN MENSI（中文名阿東，業因期滿
      回國），此有前案判決影本及行政院勞工委員會撤銷外國人名冊影本在卷可考
      ，被告乙○○亦對此供承不諱。被告乙○○既已有多年聘僱外國勞工之經驗，
      對上述規定豈可諉為不知？
（二）臺中市警察局第五分局係先於九十年四月二十四日在甲○○限公司查獲ARENAS
      ANGELITO ROLDAN及DOBENTO MARVIN MENSI二人一節，為被告乙○○自白在卷(
      九十一年一月三十日審判筆錄），復有行政院勞工委員會九十年六月十八日臺
      九十勞職外字第○二二二四三七號函在卷可參。曹一民早於八十八年十月二十
      八日即已死亡，被告乙○○本應於該時起，即終止聘僱兩名監護工；而其復明
      知臺中市警察局第五分局已於九十年四月二十四日查獲其命外勞從事許可以外
      之工作，則乙○○應能預見該等外勞之聘僱許可不數日旋將遭行政院勞工委員
      會撤銷，其本應立刻停止該違法聘僱之行為。然被告乙○○自遭查獲後仍繼續
      聘僱該等外勞在該公司工作，其當然具有違反就業服務法之故意，不因其是否
      未接獲行政院勞工委員會撤銷聘僱許可之公文而有所不同。
（三）此外受僱情節，業據外國人 ARENAS ANGELITO ROLDAN於警訊中供陳甚詳，而
      被告乙○○係被告甲○○限公司代表人一節，復有甲○○限公司營利事業登記
      證附於偵查卷第十頁可稽，事證明確，被告犯行均堪認定。
二被告行為後，就業服務法於九十一年一月二十一日修正公布，因被告均於八十七
    年間因違反就業服務法，各經本院豐原簡易庭以八十七年度豐簡字第二○四號刑
    事判決判處罰金新臺幣二萬元，為五年內再違反者，故比較新舊法之規定，以修
    正前之舊法有利於被告，應依刑法第二條第一項但書規定，適用修正前之舊法。
    按雇主不得聘僱許可失效之外國人，修正前就業服務法第五十三條第一款定有明
    文。被告甲○○限公司之代表人即被告乙○○於執行業務時違反上開規定，聘僱
   許可失效之外國人在其公司內工作，而其僱用之人數為一人，被告乙○○甲○
    ○限公司係各犯同法第五十八條第一項前段、第二項之罪。爰審酌被告已有違反
    就業服務法前科，仍再度違反，但無其他前案，素行尚可，惟本件犯行雖對國家
    對外籍勞工之管理有礙，但並未危害他人，所生損害不大，犯後坦承犯行，態度
    良好等一切情狀，量處如主文所示之刑，並就被告乙○○部分諭知易服勞役之折
    算標準。
據上論斷，應依刑事訴訟法第二百九十九條第一項前段，修正前就業服務法第五十八
條第一項前段、第二項，刑法第十一條前段、第二條第一項但書、第四十二條第二項
，罰金罰鍰提高標準條例第二條，現行法規所定貨幣單位折算新台幣條例第二條，判
決如主文。
中      華      民      國    九十一    年      二      月     二十     日
                                臺灣臺中地方法院刑事第七庭
                                    法  官  林念祖
右正本證明與原本無異。
如不服本判決，應於送達後十日內向本院提出上訴狀 （須附繕本） ，上訴於台灣高等
法院台中分院。
中      華      民      國    九十一    年      二      月     二十     日
                           書記官
附錄論罪科刑法條
就業服務法第五十三條
雇主不得有左列行為︰
    一  聘僱或留用未經許可或許可失效之外國人。
    二  以本人名義聘僱外國人為他人工作。
    三  未經許可聘僱或留用他人所申請聘僱之外國人。
    四  指派所聘僱之外國人 從事申請許可以外之工作。
就業服務法第五十八條
違反第五十三條第一款、第二款或第三款規定，其聘僱或留用人數為一人者，處六月
以下有期徒刑、拘役或科或併科新台幣九萬元以下罰金；其聘僱或留用人數為二人以
上者，處三年以下有期徒刑、拘役或科或併科新台幣三十萬元以下罰金。
法人之代表人、法人或自然人之代理人、受雇人或其他從業人員，因執行業務犯前項
之罪者，除處罰其行為人外，對該法人或自然人亦科以前項之罰金。
